【裁判字號】    94,訴,1990
【裁判日期】    950127
【裁判案由】    槍砲彈藥刀械管制
【裁判全文】
臺灣板橋地方法院刑事判決              94年度訴字第1990號
公  訴  人  臺灣板橋地方法院檢察署檢察官
被      告  甲○○
選任辯護人  吳金棟律師
上列被告因違反槍砲彈藥刀械管制條例案件，經檢察官提起公訴
（九十四年度偵字第一二九二五號），本院判決如下：
    主  文
甲○○未經許可，持有可發射子彈具有殺傷力之改造槍枝，處有
期徒刑貳年，併科罰金新臺幣參萬元，罰金如易服勞役，以新臺
幣玖佰元即銀元參佰元折算壹日。
扣案可發射子彈具有殺傷力之仿ＦＮ廠一九一０型半自動手槍製
造之金屬玩具手槍換裝土造金屬槍管而成之改造手槍壹枝（含彈
匣壹個；槍枝管制編號0000000000）、具有殺傷力之
土造子彈肆顆均沒收。
    事  實
一、甲○○明知可發射金屬子彈具有殺傷力之槍砲及可供該槍枝
    使用具有殺傷力之子彈，係槍砲彈藥刀械管制條例所列管之
    槍枝及彈藥，非經中央主管機關內政部許可，不得持有。竟
    仍基於持有可發射子彈具有殺傷力之改造手槍及子彈之犯意
    ，於民國九十四年六、七月間某日，自網路上與不詳姓名年
    籍之成年人士約定以新臺幣二萬五千元之代價，在臺北縣板
    橋火車站前交易購入具殺傷力之仿ＦＮ廠一九一０型半自動
    手槍製造之金屬玩具手槍，換裝土造金屬槍管改造而成之改
    造手槍一枝（槍枝管制編號0000000000號）、具
    殺傷力之直徑約八釐米金屬彈頭之土造子彈六顆、不具殺傷
    力之改造子彈四顆及空彈殼二顆，而持有上開具有殺傷力之
    改造手槍一枝、土造子彈六顆，並帶回其位於臺北縣板橋市
    ○○○街一０六巷廿四之三號住處放置，期間曾攜帶上開改
    造手槍、不具殺傷力之改造子彈前往臺北縣山區試射二顆。
    嗣於九十四年八月一日下午一時三十分許，警方在臺北縣土
    城市○○路二十七號，自車牌號碼ＱＧ－一九六號營業大貨
    車內查獲第一級毒品海洛因及第二級毒品安非他命（甲○○
    涉犯毒品危害防制條例部分，另由檢察官聲請本院裁定送觀
    察勒戒後為不起訴處分確定），甲○○在警方及其他有偵查
    犯罪職權之機關或公務員發覺其持有上揭改造手槍及土造子
    彈犯行前，即向警方自首其持有槍彈之犯行，並帶同警方返
    回位於臺北縣板橋市○○○街一０六巷二十四號之住處，起
    出上揭改造手槍一枝及土造子彈六顆，嗣並接受本件裁判。
二、案經臺北縣政府警察局土城分局報告臺灣板橋地方法院檢察
    署檢察官偵查起訴。
    理  由
一、被告甲○○對於在上揭時、地未經許可，無故持有前開可發
    射子彈具有殺傷力之改造手槍、具殺傷力之土造子彈等犯罪
    事實，於警詢、偵查及本院審理中均坦承不諱，並有查扣槍
    、彈及查獲經過照片八幀在卷可稽，及改造手槍一枝（內含
    彈匣一個）、土造子彈六顆扣案可資佐證。而上開扣案改造
    手槍一枝（含彈匣一個）及土造子彈六顆，經送內政部警政
    署刑事警察局鑑定結果，該扣案之手槍一枝認係仿ＦＮ廠一
    九一０型半自動手槍製造之金屬玩具手槍，換裝金屬槍管改
    造而成之改造手槍，機械性能良好，可擊發適用之子彈，認
    具殺傷力；且扣案改造子彈六顆，認均係具直徑約八點零ｍ
    ｍ金屬彈頭之土造子彈，經採樣二顆試射，均可擊發，認具
    殺傷力，此有該局九十四年八月十五日刑鑑字第０九四０一
    一八六二一號槍彈鑑定書一份在卷可稽。是被告上開自白核
    與事實相符，堪以採信。本案事證明確，被告未經許可持有
    可發射子彈具有殺傷力之改造手槍、具有殺傷力之土造子彈
    之犯行，洵堪認定，應依法論科。
二、核被告甲○○所為，係犯槍砲彈藥刀械管制條例第八條第四
    項之未經許可持有可發射子彈具殺傷力之改造槍枝罪、同條
    例第十二條第四項之未經許可持有具有殺傷力之子彈罪。被
    告以一持有行為同時未經許可而持有上開改造槍枝、土造子
    彈而同時觸犯上開二罪名，為想像競合犯，應依刑法第五十
    五條規定從一重之槍砲彈藥刀械管制條例第八條第四項之未
    經許可持有可發射子彈具殺傷力之改造槍枝罪處斷。又被告
    雖供稱其於臺北縣山區曾試射二顆土造子彈，因該土造子彈
    二顆已經試射滅失，尚難逕予推斷其原即具有殺傷力，併此
    敘明。再者，本案係警員於九十四年八月一日下午一時三十
    分許，在臺北縣土城市○○路廿七號查緝被告甲○○違反毒
    品危害防制條例案件之不法事證，被告主動向警員供承其持
    有具殺傷力之改造手槍、土造子彈，並帶同警方前往上開住
    處起出上開改造手槍一枝、土造子彈六顆，而報繳其持有之
    全部槍枝、子彈等事實，有本案之移送書、被告甲○○之警
    詢筆錄各一件在卷可資佐證（見偵查卷第一頁、第十頁），
    且查無其他證據顯示警員當時已有合理依據認定被告涉犯持
    有槍枝、子彈罪嫌，堪認被告係在有偵查犯罪職權之機關人
    員發覺其涉犯本件犯罪前，主動向警員自首，並報繳其持有
    之全部槍枝、子彈，而接受裁判，爰依槍砲彈藥刀械管制條
    例第十八條第一項前段規定減輕其刑。爰審酌被告所為本案
    犯行對社會治安構成潛在威脅及其一時好奇之犯罪動機、目
    的、手段、品行、智識程度、犯罪後坦承犯行，態度尚稱良
    好等一切情狀，量處如主文所示之刑，併就所宣告之罰金刑
    部分諭知如易服勞役之折算標準。
三、扣案之仿ＦＮ廠一九一０型半自動手槍製造之金屬玩具手槍
    ，換裝金屬槍管改造而成之改造手槍一枝（槍枝管制編號0
    000000000），係可發射子彈具有殺傷力之改造槍
    枝；扣案未經試射之改造子彈四顆，均係具直徑約八點零ｍ
    ｍ金屬彈頭之土造子彈，具殺傷力，均為違禁物，應依刑法
    第三十八條第一項第一款之規定宣告沒收。另經試射具有殺
    傷力之土造子彈二顆，因鑑驗試射擊發而喪失效用，所遺留
    之彈頭及彈殼，已非違禁物，爰不予宣告沒收，附此敘明。
據上論斷，應依刑事訴訟法第二百九十九條第一項前段，槍砲彈
藥刀械管制條例第八條第四項、第十二條第四項、第十八條第一
項，刑法第十一條前段、第五十五條、第四十二條第二項、第三
十八條第一項第一款，罰金罰鍰提高標準條例第二條，現行法規
所定貨幣單位折算新臺幣條例第二條，判決如主文。
本案經檢察官溫祖德到庭執行職務。
中    華    民    國  九十五  年    一    月  二十七  日
                  刑事第九庭  審判長法  官  樊 季 康
                                    法  官  劉 元 斐
                                    法  官  連 育 群
以上正本證明與原本無異。
如不服本判決應於送達後十日內向本院提出上訴狀。
                                    書記官  蘇 宥 維
中    華    民    國  九十五  年    一    月  二十七  日
附錄本案論罪科刑法條全文：
槍砲彈藥刀械管制條例第八條：
未經許可，製造、販賣或運輸鋼筆槍、瓦斯槍、麻醉槍、獵槍、
空氣槍或第四條第一項第一款所定其他可發射金屬或子彈具有殺
傷力之各式槍砲者，處無期徒刑或五年以上有期徒刑，併科新臺
幣一千萬元以下罰金。
未經許可，轉讓、出租或出借前項所列槍枝者，處五年以上有期
徒刑，併科新臺幣一千萬元以下罰金。
意圖供自己或他人犯罪之用，而犯前二項之罪者，處無期徒刑或
七年以上有期徒刑，併科新臺幣一千萬元以下罰金。
未經許可，持有、寄藏或意圖販賣而陳列第一項所列槍枝者，處
三年以上十年以下有期徒刑，併科新臺幣七百萬元以下罰金。
第一項至第三項之未遂犯罰之。
槍砲彈藥刀械管制條例第十二條
未經許可，製造、販賣或運輸子彈者，處一年以上七年以下有期
徒刑，併科新臺幣五百萬元以下罰金。
未經許可，轉讓、出租或出借子彈者，處六月以上五年以下有期
徒刑，併科新臺幣三百萬元以下罰金。
意圖供自己或他人犯罪之用，而犯前二項之罪者，處三年以上十
年以下有期徒刑，併科新臺幣七百萬元以下罰金。
未經許可，持有、寄藏或意圖販賣而陳列子彈者，處五年以下有
期徒刑，併科新臺幣三百萬元以下罰金。
第一項至第三項之未遂犯罰之。


司法院資訊處製作；財團法人民間司法改革基金會備份。
